# 请教：税务筹划费用及表审费用不能计入建管费分摊

提问人：噗酱Z222 时间：2022-11-09 09:22:39
陈版主，您好，我想请教一下，在做建设项目财务竣工决算的时候，关于项目的税务筹划费用及报表审计费用是否可以计入建设单位管理费用分摊，我查询了财建[2016]504号的规定，这些是属于项目建设中发生的管理性质支出，按理是可以计入，但是项目负责人的意见是不能。请指教一下，如果方便的话，留一个文件依据，我去查询了解，谢谢，盼回复。

回答人：chenyiwei
这类费用与项目建设无关，更多地是项目法人单位自身的日常管理费用（为了维持独立法人地位和日常运转所发生的），故不能计入项目成本。